# 请教陈版，新纳入合并范围企业净资产收益率计算

提问人：cjzhangyong 时间：2018-02-27 21:50:33
17 年 7 月 1 日a公司纳入合并报表，下半年产生外表折算差额计入其他综合收益，这块计算净资产收益率，月份按 3 个月计算吗

回答人：chenyiwei
一般理解其他综合收益和净利润一样，本年度发生额也是按“全年发生额（归属母公司部分）/2”纳入加权平均净资产的计算。